---
layout: default
title: 2/8 정기 미팅
parent: Meetings
has_children: false
---

> 작성일: 2024-02-22  
> Written By: [Punkryn](https://github.com/punkryn)

> Devdalus 프로젝트 6번째 정기 미팅입니다  
> 장소: 온라인  
> 참석자 : 박성훈,  노소희

## 진행상황 공유
* 프론트엔드
    * 자세히 모달창 제외 퍼블리싱 완료
* 백엔드
    * API 서버 배포 완료 (http://34.22.88.67:8080)
    * Board, Node API 작업 완료 (Answer쪽은 작업중)

## 질문
Q. board patch는 현재 기획으로는 불가능한 것 아닌가?  
A. 주제를 변경하는 기능이 없는 것으로 알고 있어서 불가능  
  
Q. node patch의 의미는 무엇인가?
A. 질문을 수정하는 기능, request body의 content가 모호한 것 같아서 명시적인 question으로 변경 

## 다음주 스프린트까지 목표
* 프론트엔드 
    * 자세히 모달창 퍼블리싱
* 백엔드
    * 기본적 CRUD 구현
        * answer
    * 전체 작업 고도화
    * node patch content -> question 수정
    * 새로운 팀원 구하기

## 이슈
* 수길님 개인 사정으로 회의 참석 불가
* 라온님 개인 사정으로 팀 탈퇴

화이팅 !

